臺灣高等法院臺南分院刑事判決　　　　 95年度上易字第707號
上　訴　人
即　被　告　甲○○
上列上訴人因妨害公務案件，不服臺灣台南地方法院94年度易字
第1120號中華民國95年11月23日就檢察官追加起訴部分第一審判
決（起訴案號：臺灣台南地方法院檢察署94年度偵字第12177號
），提起上訴，本院判決如下：
    主  文
原判決關於檢察官追加起訴公然侮辱公署部分之判決撤銷。
甲○○無罪。
    理  由
一、公訴意旨略以：甲○○於民國九十五年二月十四日在原審法
    院第十一法庭公開審理其經臺灣臺南地方法院檢察署檢察官
    以該署九十四年度偵字第一二一七七號提起公訴之九十四年
    度易字第一一二○號妨害公務案件時，於原審法官訊問證人
    吳文貴、吳欽震後，請甲○○對上開證人所證述之內容表示
    意見時，甲○○當場基於侮辱公署之犯意，於公開法庭上陳
    述「整個地檢署都在吃案、栽贓」等語，使不特定人得以共
    見共聞之方式公然侮辱臺灣臺南地方法院檢察署。案經臺灣
    臺南地方法院檢察署檢察官於原審九十五年二月十四日審理
    時當庭自動檢舉以言詞追加起訴，因認甲○○涉有刑法第一
    百四十條第二項之公然侮辱公署罪嫌。
二、訊據被告甲○○對其於上開時地原審法院公開審理時，有陳
    述「整個地檢署都在吃案、栽贓」之語一節雖坦承不諱，惟
    矢口否認有何公然侮辱公署之犯行，辯稱：伊說這句話是有
    前提的，因為伊向臺灣臺南地方法院檢察署檢舉、告發、告
    訴及陳情等案件之辦理及文書處理等相關流程，該署均未依
    相關規定辦理，而有吃案之情形，且其被訴之妨害公務案件
    ，也是被該署栽贓的，伊並無犯罪云云。
三、查被告確有於前開時、地在原審法院公開審理時，陳述「整
    個地檢署都在吃案、栽贓」之語一節，有原審九十四年度易
    字第一一二○號九十五年二月十四日審理筆錄附卷可憑，並
    經檢察官勘驗上開庭期之法庭錄音屬實，有檢察官製作之錄
    音譯文在卷足稽，核與被告所供相符，此部分事實固堪認定
    。
四、經查：
  (一)被告前曾因其子李克偉於民國87年間至台南市○○路54號10
    樓之一「哈佛牙醫診所」接受矯正醫療，所引發之事件，認
    該診所負責人、醫師等涉有詐欺、偽造文書、重傷害等罪嫌
    ，向臺灣臺南地方法院檢察署所檢舉、告發、告訴及陳情之
    案件，分別經該署檢察官認罪證不足、民事糾葛、告訴不合
    法或屬行政罰之範疇等而為不起訴處分，另被告又向台南市
    衛生局陳訴，該局又未對「哈佛牙醫診所」負責人、醫師等
    為行政罰，因又認台南市衛生局涉有刑法上圖利罪嫌，臺灣
    臺南地方法院檢察署檢察官則認有無為行政罰處分，乃屬公
    法上之行為，與圖利罪無涉等情，被告不服該等偵查結果，
    及對地檢署處理之流程主觀上認有延宕之情事，而至該地檢
    署服務中心陳情，復被移送起訴，以致引發本案，合先敘明
    。
  (二)查本件係甲○○於民國九十五年二月十四日在原審法院第十
    一法庭公開審理其經臺灣臺南地方法院檢察署檢察官以該署
    九十四年度偵字第一二一七七號提起公訴之九十四年度易字
    第一一二○號妨害公務案件時，於原審法官訊問證人後，請
    被告甲○○對上開證人所證述之內容表示意見時，其陳述「
    整個地檢署都在吃案、栽贓」等語，乃檢察官起訴所認定之
    事實，按案件於審理中依法官之諭知，被告自得依法表達意
    見，參酌上項說明被告因檢察官及衛生局等偵查、處理結果
    均未能獲致其期待，及對地檢署處理之流程主觀上認知有延
    宕之情事，嗣前往地檢署服務中心陳情，一時激動言語舉措
    失當，復又遭移送妨害公務起訴，以致其內心充滿不平可想
    而知，故於法官諭知表示意見時，表達「整個地檢署都在吃
    案、栽贓」等語，實乃就其所涉整體事件及被訴妨害公務罪
    嫌部分提出之辯駁，復查被告並非法律專業人士，自無法期
    待被告對法院審理時為適當之辯駁，雖其上開「整個地檢署
    都在吃案、栽贓」等語，有措詞不妥，言語失當過於偏激之
    處，但在其主觀上既是於法庭上依法官之諭知請其表達意見
    時所述，綜上各情，難認被告有公然侮辱公署之犯意，是被
    告被訴犯罪尚屬不能證明。
五、綜上各情相互參酌，原審未予詳加審查，遽為被告論罪科刑
    之判決，尚有未洽，被告上訴意旨，否認犯罪，指摘原判決
    不當，為有理由，自應由本院將原判決此追加起訴公然侮辱
    公署部分之判決予以撤銷改判，另為被告無罪之判決。
據上論斷，應依刑事訴訟法第369條第1項前段、第364條、第301
條第1項判決如主文。
本案經檢察官羅清溪到庭執行職務。
中　　華　　民　　國　　96　　年　　1 　　月　　23　　日
                  刑事第三庭    審判長法　官  陳義仲
                                      法　官  蘇清水
                                      法　官  宋明蒼
以上正本證明與原本無異。
不得上訴。
　　　　　　　　　　　　　　　　　　　書記官  翁心欣
中　　華　　民　　國　　96　　年　　1 　　月　　23　　日
